【裁判字號】    92,重附民上,83
【裁判日期】    921128
【裁判案由】    偽造文書
【裁判全文】
臺灣高等法院刑事附帶民事訴訟判決              九十二年度重附民上字第八三號
    上  訴  人
    即  原  告  甲○○
    被 上訴 人
    即  被  告  乙○○
右上訴人因被上訴人偽造文書提起附帶民事訴訟案件，不服臺灣桃園地方法院九十二
年七月二十一日第一審刑事附帶民事訴訟判決（九十一年度重附民字第三四號），提
起上訴，本院判決如左：
    主  文
上訴駁回。
    事  實
一、上訴人之上訴聲明及陳述略以：
    (一)上訴聲明：
    1.原判決廢棄。
    2.被上訴人應賠償上訴人新台幣（下同）六百九十六萬七千零四十四元及自原審
      起訴狀繕本送達被上訴人之翌日起至清償日止，按年利率百分之五計算之利息
      。並請准予提供擔保宣告假執行。
    3.被上訴人應賠償上訴人六十六萬六千元之慰撫金。
    (二)陳述：
    1.上訴人陳明與原審之陳述相同。
    2.被上訴人偽造土地贈與契約嗣並將上開土地部分售予他人，侵害上訴人之繼承
      權。被上訴人計不法占有三十五筆土地，依其出售、被徵收及現公告現值，共
      合計為三千六百八十二萬九千零九十元，依繼承系統表，各繼承人之應繼分應
      為六分之一，各應得六百一十三萬八千一百八十一元，加上至九十一年十月止
      之法定利息，被上訴人應賠償六百九十六萬七千零四十四元。
    3.被上訴人自本案偵查起即不准上訴人與上訴人之母親會面，且誣指上訴人不孝
      ，使上訴人精神極端痛苦，凡此皆係無可彌補之傷害，爰請求賠償六十六萬六
      千元，以為精神損害賠償。
二、被上訴人未提出書狀，亦未作何陳述，惟依其在刑事訴訟之陳述不承認有何侵權
    行為。
    理  由
一、按刑事訴訟諭知無罪、免訴、不受理之判決者，對於附帶民事訴訟部分，應以判
    決駁回原告之訴，刑事訴訟法第五百零三條第一項前段定有明文。次按因犯罪而
    受損害之人，於刑事訴訟程序得附帶提起民事訴訟，對於被告及依民法負賠償責
    任之人，請求回復其損害，刑事訴訟法第四百八十七條第一項亦有明文，是刑事
    附帶民事訴訟之提起，須其損害係因犯罪而直接發生者為限。
二、經查：
  (一)就上訴聲明2.部分：本件被上訴人乙○○被訴偽造文書案件，業經原審以九十一
    年度易字第一一三二號判決諭知無罪，檢察官不服提起上訴，亦經本院九十二年
    度上易字第二六五五號判決上訴駁回在案，依首揭規定，應駁回其訴。
  (二)就上訴聲明3.部分：本件上訴人於刑事訴訟程序指訴被上訴人偽造並行使案外人
    即兩造父親徐木才之印文，偽造贈與所有權移轉申請書等文件辦理土地移轉登記
    ，將案外人所有之土地共三十五筆贈與被上訴人乙○○本人，並使該管公務員將
    此不實之事項登載於所掌之文書。嗣被上訴人又分別於七十七年十月十二日、八
    十三年六月二日將部分土地出售，行使前開使公務員登載不實之文書，均足生損
    害於徐木才之繼承人，涉犯偽造文書罪嫌。是依上訴人前揭指訴觀之，上訴人前
    開陳述第3.點所主張之事實縱然屬實，亦係上訴人提出告訴後，被上訴人對其另
    行所為之行為，與起訴及原審所審理之犯罪事實究屬無涉，自非因本件犯罪而直
    接產生之損害，依首揭規定，上訴人即不得於本件刑事訴訟程序中對於此部份請
    求附帶民事訴訟。
三、綜上所述，原審審理結果，認上訴聲明2.部分之請求為無理由，聲明3.部分之請
    求為不合法，為上訴人敗訴之判決，及駁回其假執行之聲請，並無不合。上訴意
    旨指摘原判決不當，求予廢棄，為無理由，應予駁回。
據上論結，本件上訴為無理由，依刑事訴訟法第四百九十條前段、第三百六十八條、
第五百零三條第一項前段，判決如主文。
中      華      民      國    九十二    年     十一     月    二十八    日
                              臺灣高等法院刑事第二十一庭
                                  審判長法  官 葉  騰  瑞
                                        法  官 黃  國  忠
                                        法  官 江  國  華
右正本證明與原本無異。
如不服本判決，應於收受送達後十日內向本院提出上訴書狀，其未敘述上訴之理由者
並得於提起上訴後十日內向本院補提理由書（均須按他造當事人之人數附繕本）。
                                        書記官 王  嗣  瑩
中      華      民      國    九十二    年     十一     月    二十八    日


司法院資訊處製作；財團法人民間司法改革基金會備份。
